臺灣高雄地方法院民事裁定　　　　　　　 94年度聲字第791號
聲　請　人　甲○○
相　對　人　國泰人壽保險股份有限公司
法定代理人　黃調貴
當事人間聲請停止執行事件，本院裁定如下：
  主  文
聲請人供擔保新臺幣伍拾萬元後，本院92年執字第52703 號執行
事件中，高雄市○○區○○段1862號未辦保存登記之建物的強制
執行程序，於聲請人對相對人國泰人壽保險股份有限公司所提本
院94年訴字第1023號第三人異議之訴判決確定前應暫予停止。
  理  由
一、按有回復原狀之聲請，或提起再審或異議之訴，或對於和解
    為繼續審判之請求，或提起宣告調解無效之訴，撤銷調解之
    訴，或對於法院依強制執行法第4 條第1 項第5 款之裁定提
    起抗告時，法院因必要情形或依聲請定相當並確實擔保，得
    為停止強制執行之裁定，強制執行法第18條第2 項定有明文
    。
二、經查，聲請人主張本院92年執字第52703 號強制執行事件，
    所查封拍賣之高雄市○○區○○段1862號未辦保存登記之建
    物為其所有，聲請人已依法提起三人異議之訴（案號：94年
    訴字第1023號）。而因系爭建物未辦妥保存登記，無法明確
    辨明究係何人所有，故聲請人既已提第三人異議之訴，自有
    停止執行之必要，亦即本件聲請應合於強制執行法第18條第
    2 項所定之要件。
三、其次，就擔保金之數額，因停止執行之擔保金所欲擔保者，
    為債權人因停止執行所受之損害，此項損害額之認定與停止
    執行標的之價額間，理論上並非必然一致。爰因本件強制執
    行係就系爭未辦保存登記之建物連同所坐落之基地「高雄市
    小港區○○段358 之3 號」土地，及該基地上已辦保存登記
    之「高雄市○○區○○段1457號建物」為合併拍賣。系爭建
    物、與高鳳段358 之3 號土地、及上開1457號建物，在利用
    上有一定程度之相關性，且業經執行法院為合併拍賣，以達
    其經濟上之效益，系爭建物若停止強制執行，其實質上之影
    響，將可能因系爭建物無法一併拍賣，而導致應買人無法為
    就全部房地為完整之利用，進而減低其承買意願及投標之金
    額，並使執行法院不得不考慮是否全部標的均暫停拍賣，故
    於考量債權人因停止執行而無法及時取得並運用拍賣價金所
    受之損害時，自應斟酌全部拍賣底價，而非僅僅侷限於系爭
    地上建物本身之價值。為此，參酌系爭高鳳段1862號建物、
    高鳳段1457號建物、高鳳段358 之3 號價格，經鑑定結果，
    分別為716000元、0000000 元、0000000 元（92年執字第52
    703 號執行卷內之鑑估報告書），及經一拍無人應買，本院
    已另酌定價格分別為576000元、0000000 元、880000元，將
    進第二次拍賣；暨系爭強制執行一併拍賣之高雄縣美濃鎮土
    地建物之用途外。再參酌聲請人所提第三人異議之訴，應適
    用通常訴訟程序，法院所規定之辦案期限，及本件異議之訴
    案情尚稱單純，故以三年之訴訟期間計算因停止執行可能之
    利息損失。另再考量執行程序因系爭建物停止執行而需重新
    進行，及若無法合併拍賣所可能影響投標意願及金額，對債
    權人所造成之損害，暨相對人之債權額（註：依執行聲請書
    ，本金即已達0000000 元，利率則為年息百分之九點五）等
    因素，爰酌定擔保金額為五十萬元。
四、綜上所述，本院為聲請人之聲請停止執行為有理由，應予准
    許，至於聲請狀雖表示願以「無記名定期存單」供擔保，然
    因並未載明係何家金融機構之無記名定期存單，致本院無從
    審查該所謂之定期存單是否為適合之擔保物，故本院認仍應
    以現金供擔保為宜（註：聲請人仍得再依法另案聲請變更提
    存物）。為此，裁定如主文所示。
五、依強制執行法第18條第2項，裁定如主文。
中　　華　　民　　國　　94　　年　　5 　　月　　30　　日
                  民事第二庭    法　官　洪碩垣
為正本係照原本作成。
如對本裁定抗告須於裁定送達後10日內向本院提出抗告狀，並繳
納裁判費新台幣1,000元。
中　　華　　民　　國　　94　　年　　5 　　月　　30　　日
                                書記官　光聰
